# 分步实现非同一控制企业合并原权益法下未实现内部交易处理

提问人：swufe120404 时间：2019-06-27 09:18:21
A 公司原持有 B 公司 50% 股权，按权益法核算。投资成本为 2.8 亿元，截至 18 年年底账面累计损益调整金额为-1800 万，未实现内部交易损益为 1000 万。 2019 年 6 月 30 日，B 公司评估值为4.46 亿元，账面净资产 1.1个亿，A 公司以2.23 亿收购B 公司剩余50%股权，分步实现非同一控制下企业合并。麻烦版主帮忙看下以下处理时候正确。
A 公司单体报表需确认 2019 年上半年的投资收益及 2.23亿元的长投。
A 公司合并报表层面需确认投资收益金额 =2.23-2.8-2019 年上半年投资收益；A 公司合并报表层面应确认的商誉为2.23*2-1.1另外 A 公司权益法核算期间未实现的内部交易如何处理也请帮忙解决下，谢谢。

回答人：chenyiwei
你的理解基本合理。关于 A 公司权益法核算期间未实现的内部交易损益，应区分顺流、逆流交易做出不同处理，参考：http://bbs.esnai.com/thread-5386018-1-1.html%E3%80%82

提问人：swufe120404 时间：2019-06-28 09:57:43
陈老师您好，您发的链接我看了。有些地方理解不了。我说的这个情况是顺流交易，A 借款给B ,A 计入其他业务收入，B计入开发成本。未实现的内部交易体现在 B 的存货中。您的意思是直接把这块未实现的存货转到损益里面吗？

回答人：chenyiwei
是，处置股权时转投资收益。